---
title: "BotaCorrection"
author: "Vincyane Badouard"
date: "14/02/2022"
output: html_document
---

```{r setup, include=FALSE}
knitr::opts_chunk$set(echo = TRUE)
```

# Data to fill - Preparation
Colonnes nécessaires : "BotaCertainty" (juste mise en factor dans le code), "BotaSource"

(Créer le cas où BotaSource n'existe pas (on fait avec ce qu'il y a))
+ **vernacular names in lower case** (consistency with the prior))
+ **remove the botanical names when BotaSource = Vern** (on ne veut pas garder des id bota qui ne sont que déduites d'un nom vern. On veut le faire avec VernaBota)
+ *remove subspecies and variety name*
+ generate column GenSp : Genus-species
```{r}
Data <- PrepData(Data) # return a data.table
```

# Create prior (à fournir par l'utilisateur)
(voir si je peux aider l'utilisateur à la créer)
table des associations verna-bota codées "0" ou "1"
- vernacular names in columns (consistency with the data to fill)
- botanical names (Family-Genus-Species) in rows

              Family        Genus         Species PresentInGuyaFor acacia franc acajou de guyane adugue aganananga aganiamai
1           Fabaceae      Abarema         jupunba             TRUE            0                0      0          0         0
2   Chrysobalanaceae        Acioa      guianensis            FALSE            0                0      0          0         0
3    Melastomataceae      Aciotis    purpurascens            FALSE            0                0      0          0         0

## Clean the user prior
(Voir ce que je veux garder de cette fct)
+ RemoveIndetSp : *remove the botanical names no fully determined* (FALSE : permettre l'asso Vern-Genus/Family.indet. (AssoByGenus/Fam))
+ *remove botanical names not in Guyafor* (sp presentes ds le prior mais pas dans le data (redemander si c bien ça), sinon donnerait une asso non guyafor sur le data guyafor) (la col est rm à la fin)
+ *remove columns with no association* (only "0") (où?)
Les NA ne sont pas permis dans les colonnes Family-Genus-Species-PresentInGuyaFor
```{r}
Prior <- PrepPrior(Prior, RemoveIndetSp = TRUE, RemoveNotGuyafor = TRUE)
```

# Observation data
*Utiliser les données de l'utilisateur (même site), des autres plots que celui qu'on corrige* (to avoid diversity underestimating)
```{r}
ObsData <- PrepData(ObsData) # return a data.table
```


# Create Alpha
Alpha = posteriors = prior (optional) + obs
```{r}
Alpha <- CreateAlpha()
```


# Bota correction
1 même correction par idtree -> traitement sur une table 1row/ind
```{r}
DataTree <- unique(Data[,list(idTree, VernName, Family, Genus, Species, GenSp)])
```

+ GensSpCor
+ BotaCorCode 
```{r}
DataTree <- cbind(DataTree, GensSpCor=as.factor(NA), BotaCorCode=as.factor(NA))
```

## Already fully determined 
```{r}
DataTree[Species != "Indet.", GensSpCor := GenSp] # no need for replacement, give GenSp name
DataTree[Species != "Indet.", BotaCorCode := "fullyDet"]
```

## No Species name
### No vernacular name (or a vernacurlar name not in Alpha)
#### Genus name ok

GenSp = Genus-species (ScentificName)

Codage de l'absence d'info :
Species/Genus : *Indet.*
VernName : *-*

```{r}
# No vern name, but a genus name
DataTree[Species == "Indet." & VernName == "-" & Genus != "Indet.", GensSpCor := GenSp] # Genus-Indet.

DataTree[Species == "Indet." & VernName == "-" & Genus != "Indet.", BotaCorCode := "Det2Genus"] # determined to the genus

# A vern name but not in Alpha, but a genus name
DataTree[Species == "Indet." & VernName != "-"  & !(VernName %in% colnames(Alpha)) &
           Genus != "Indet.", GensSpCor := GenSp] # Genus-Indet.

DataTree[Species == "Indet." & VernName != "-"  & !(VernName %in% colnames(Alpha)) &
           Genus != "Indet.", BotaCorCode := "Det2Genus"] # determined to the genus

```

#### No genus name
##### Family name ok

```{r}
# No vern name, but a family name
DataTree[Species == "Indet." & VernName == "-" & Genus == "Indet." & Family != "Indet.",
         GensSpCor := paste(Family, "Indet.", sep="-")] # Family-Indet.

DataTree[Species == "Indet." & VernName == "-" & Genus == "Indet." & Family != "Indet.",
         BotaCorCode := "Det2Fam"]  # determined to the family

# A vern name but not in Alpha, but a family name
DataTree[Species == "Indet." & VernName != "-" & !(VernName %in% colnames(Alpha)) &
           Genus == "Indet." & Family != "Indet.",
         GensSpCor := paste(Family, "Indet.", sep="-")] # Family-Indet.

DataTree[Species == "Indet." & VernName != "-" & !(VernName %in% colnames(Alpha)) &
           Genus == "Indet." & Family != "Indet.",
         BotaCorCode := "Det2Fam"] # determined to the family
```

##### No family name

```{r}
# No vern name
DataTree[Species == "Indet." & VernName == "-" & Genus == "Indet." & Family == "Indet.",
         GensSpCor := GenSp] # Indet.-Indet.

DataTree[Species == "Indet." & VernName == "-" & Genus == "Indet." & Family == "Indet.",
         BotaCorCode := "NoCor"] # No possible correction

# A vern name but not in Alpha
DataTree[Species == "Indet." & VernName != "-" & !(VernName %in% colnames(Alpha)) &
           Genus == "Indet." & Family == "Indet.",
         GensSpCor := GenSp] # Indet.-Indet.

DataTree[Species == "Indet." & VernName != "-" & !(VernName %in% colnames(Alpha)) &
           Genus == "Indet." & Family == "Indet.",
         BotaCorCode := "NoCor"] # No possible correction
```

### Vernacular name ok and present in Alpha)
```{r}
DataTree[Species == "Indet." & VernName != "-" & VernName %in% colnames(Alpha),
         
         c("GensSpCor", "BotaCorCode") := DrawBota(Alpha = Alpha, # posteriors
                                                   VernName2Sim = as.character(VernName), # the vern name (1 tree)
                                                   Family2Sim = as.character(Family), # the fam name (1 tree)
                                                   Genus2Sim = as.character(Genus), # the gen name (1 tree)
                                                   eps = eps, # background noise for sp not associated with a given vern name
                                                   Determ = Determ),
         by = idTree]
```


## Copy the correction by idTree
```{r}
DataSim <- merge(Data, DataTree[,list(idTree, GensSpCor, BotaCorCode)], by = "idTree")

```














