---
title: "Try DiameterCorrection"
author: "Vincyane Badouard"
date: "10/08/2022"
output: html_document
---

# Packages
```{r}
library(readr)
library(TreeData)
library(data.table)
library(ggplot2)
library(ggrepel)
```
# Data
```{r}
PanamaFormated <- read_csv("D:/VSC TmFO/Data/StandardisedData/panama-plots_formated.csv")
setDT(PanamaFormated)

# Mal formaté :
PanamaFormated[, c("IdTree", "IdStem") := list(as.character(IdTree), as.character(IdStem))]
PanamaFormated[, Species := ScientificName]
PanamaFormated[, ScientificName := paste(Genus, Species)]

```

# Corrections
WhatToCorrect = c("POM change", "punctual", "shift"),
CorrectionType = c("quadratic", "linear", "individual", "phylogenetic hierarchical"),

## Machine à debug
```{r}
# Pas réussi à résoudre : "443186" (cresc_abs reste < -2)

PanamaFormated <- UniqueMeasurement(PanamaFormated, KeepMeas = c("MaxHOM", "MaxDate"), ID = "IdStem")
DataTree <- PanamaFormated[IdStem %in% "443243"]
Data <- PanamaFormated
DefaultHOM = 1.3
MaxDBH = 500
PositiveGrowthThreshold = 5
NegativeGrowthThreshold = -2

Pioneers = NULL
PioneersGrowthThreshold = 7.5

TrustMeasSet = "first"
WhatToCorrect = c("POM change", "punctual", "shift")
CorrectionType = c("linear", "individual")

DBHRange = 10
MinIndividualNbr = 5
Digits = 1L

DetectOnly = FALSE

```

## Problèmes non résolus
```{r}
# IdStem = "1078509"
DBHCor = c(3.7, 2.8, 2.8, 2.8, NA)
cresc = c(-0.9, 0, 0, NA)
Time = c(2016, 2017, 2018, 2019, 2021)
RegressionInterpolation(Y = cresc, X = Time[-1], CorrectionType = "quadratic") # cresc_Corr
RegressionInterpolation(Y = cresc, X = Time[-1], CorrectionType = "linear") # cresc_Corr
RegressionInterpolation(Y = DBHCor, X = Time, CorrectionType = "quadratic") # cresc_Corr
RegressionInterpolation(Y = DBHCor, X = Time, CorrectionType = "linear") # cresc_Corr


# IdStem = "1078558"
DBHCor = c(1.1, 1.3, 1.5, 1.5, NA)
cresc = c(0.2, 0.2, 0, NA)
Time = c(2016, 2017, 2018, 2019, 2021)
plot(Time[-1], cresc)
RegressionInterpolation(Y = cresc, X = Time[-1], CorrectionType = "quadratic") # cresc_Corr
RegressionInterpolation(Y = cresc, X = Time[-1], CorrectionType = "linear") # cresc_Corr
RegressionInterpolation(Y = DBHCor, X = Time, CorrectionType = "quadratic") # cresc_Corr
RegressionInterpolation(Y = DBHCor, X = Time, CorrectionType = "linear") # cresc_Corr

# IdStem = "443136"
DBHCor = c(17.7, 26.2, NA, 34.6, 34.6, 34.6, 38.0)
cresc = c(0.85, NA, 0.9333333, 0, 0, 1.7)
Time = c(1998, 2008, 2016, 2017, 2018, 2019, 2021)
cresc_abs = ComputeIncrementation(Var = DBHCor, Type = "absolute", Time = Time)

ComputeMeasuredValues(initial_values = DBHCor, cresc_abs = cresc_abs)

cresc_cor <- RegressionInterpolation(Y = cresc, X = Time[-1], CorrectionType = "quadratic") # cresc_Corr
RegressionInterpolation(Y = cresc, X = Time[-1], CorrectionType = "linear") # cresc_Corr
RegressionInterpolation(Y = DBHCor, X = Time, CorrectionType = "quadratic") # cresc_Corr
RegressionInterpolation(Y = DBHCor, X = Time, CorrectionType = "linear") # cresc_Corr

DBHCor[3] <- DBHCor[2] + cresc_cor[2]

# IdStem = "443175"
DBHCor = c(34.5, NA, 34.0, 34.6, 35.0, 34.9, NA)
cresc = c(NA, -0.02777778,  0.6, 0.4, -0.1)
Time = c(1998, 2008, 2016, 2017, 2018, 2019, 2021)
RegressionInterpolation(Y = cresc, X = Time[-1], CorrectionType = "quadratic") # cresc_Corr
RegressionInterpolation(Y = cresc, X = Time[-1], CorrectionType = "linear") # cresc_Corr
RegressionInterpolation(Y = DBHCor, X = Time, CorrectionType = "quadratic") # cresc_Corr
RegressionInterpolation(Y = DBHCor, X = Time, CorrectionType = "linear") # cresc_Corr

# ------------------- Ca marche mieux avec le DBH qu'avec le cresc

# IdStem = "443233"
DBHCor = c(92.9, 77.1, 78.0, 78.7, 78.8, 78.2, 79.2) # ... c'est la 1ere valeur qui semble fausse, mais l'algorithme la considère toujours comme de référence (HOM à 1.3 partout)

# IdStem = "443243" POM change uniquement à la 2e valeur
DBHCor = c(141, 134, 137.5, 138, 139, 139.6, 142.3)
cresc = c(-0.7, 0.4375, 0.5, 1, 0.6, 1.35)
cresc_abs = c(-7.0,  3.5,  0.5,  1.0,  0.6,  2.7)
cresc[1] = NA
DBHCor[2] = NA
Time = c(1998, 2008, 2016, 2017, 2018, 2019, 2021)
RegressionInterpolation(Y = cresc, X = Time[-1], CorrectionType = "quadratic") # cresc_Corr là le quadratic est mieux
RegressionInterpolation(Y = cresc, X = Time[-1], CorrectionType = "linear") # cresc_Corr
RegressionInterpolation(Y = DBHCor, X = Time, CorrectionType = "quadratic") # cresc_Corr
RegressionInterpolation(Y = DBHCor, X = Time, CorrectionType = "linear") # cresc_Corr

```


## All
```{r}
# Rslt_Phylo <- DiameterCorrection(
#   PanamaFormated,
#   WhatToCorrect = c("POM change", "punctual", "shift"),
#   CorrectionType = c("linear", "phylogenetic hierarchical"),
#   MinIndividualNbr = 1)
# 
# save(Rslt_Phylo, file = "PanamaDBHCor_Phylo.rda")
load("D:/VSC TmFO/Data/StandardisedData/PanamaDBHCor_Phylo.rda")
# 
# Rslt_Ind <- DiameterCorrection(
#   PanamaFormated,
#   WhatToCorrect = c("POM change", "punctual", "shift"),
#   CorrectionType = c("linear", "individual"),
#   MinIndividualNbr = 1)

save(Rslt_Ind, file = "PanamaDBHCor_Ind.rda")
# load("D:/VSC TmFO/Data/StandardisedData/PanamaDBHCor_Ind.rda")
```


```{r}
Rslt <- Rslt_Ind

# Order IDs and times in ascending order 
Rslt <- Rslt[order(IdStem, Year)]

IdStemCor <- Rslt[Diameter != DBHCor, IdStem] #  corrected stems

RsltCor <- Rslt[IdStem %in% IdStemCor] #  corrected stems

pdf("DiameterCorrectionPlots_Ind.pdf", width = 25, height = 10)
for(p in 1:(ceiling(length(unique(IdStemCor))/9))){ 
  print(ggplot(RsltCor) +
          aes(x = Year) +
          # Duplicated measurement
          geom_point(data = subset(RsltCor, !is.na(Diameter)),
                     aes(y = Diameter,
                         color = if(is.na(DBHCor)) 'Duplicated measurement'),
                     shape = "circle", size = 3.9) +
          # Initial 
          geom_point(data = subset(RsltCor, !is.na(Diameter)),
                     aes(y = Diameter,
                         color = ifelse(Diameter != DBHCor, 'Initial', 'Conserved')),
                     shape = "circle", size = 3.9) +
          geom_line(data = subset(RsltCor, !is.na(Diameter)),
                    aes(y = Diameter, color = ifelse(Diameter != DBHCor, 'Initial', 'Conserved'))) +
          
          geom_text_repel(data = subset(RsltCor, (!is.na(Diameter) & !is.na(HOM))),
                          aes(y = Diameter, label = HOM, colour = "HOM"),
                          point.size = 3.9, size = 3, direction = "y") +
          
          # Corrected 
          geom_line(data = subset(RsltCor, !is.na(DBHCor)),
                    aes(y = DBHCor, color = ifelse(Diameter != DBHCor, 'Corrected', 'Conserved'))) +
          
          geom_point(data = subset(RsltCor, !is.na(DBHCor)),
                     aes(y = DBHCor,
                         color = ifelse(Diameter != DBHCor | is.na(Diameter), 'Corrected', 'Conserved')),
                     shape = "circle", size = 3.9) +
          
          geom_text_repel(data = subset(RsltCor,
                                        (!is.na(DBHCor) & !is.na(HOMCor) & (Diameter != DBHCor) | is.na(Diameter))),
                          aes(y = DBHCor, label = HOMCor, colour = "HOM"),
                          point.size = 3.9, size = 3, direction = "y") +
          geom_text_repel(data = subset(RsltCor, (!is.na(DBHCor) & DiameterCorrectionMeth != "")),
                          aes(y = DBHCor, label = DiameterCorrectionMeth, colour = "Methode"),
                          point.size = 10, size = 3) +
          
          # Colours 
          scale_colour_manual(name = "Status", values = c("Conserved" = "black",
                                                          "Duplicated measurement" = "grey",
                                                          "Initial" = "red",
                                                          "Corrected" = "forestgreen",
                                                          "Methode" = "purple",
                                                          "HOM" = "blue")) +
          theme_minimal() +
          
          # Titles 
          labs(
            # title =  paste("IdStem: ",unique(RsltCor$IdStem),""),
            x ="Year", y = "Diameter (cm)") +
          
          
          ggforce::facet_wrap_paginate(vars(IdStem), scales = "free", ncol = 3, nrow = 3, page = p) 
        
  )
  
}
dev.off()
```

## POM change ------------------------------------------------------------------------------------------------------------
### Individual
#### Quadratic
```{r}
Rslt <- DiameterCorrection(
  PanamaFormated,
  WhatToCorrect = c("POM change"),
  CorrectionType = c("quadratic", "individual"),
  MinIndividualNbr = 1)
```
#### Linear
```{r}
Rslt <- DiameterCorrection(
  PanamaFormated,
  WhatToCorrect = c("POM change"),
  CorrectionType = c("linear", "individual"),
  MinIndividualNbr = 1)
```

### Phylogenetic hierarchical
#### Quadratic
```{r}
Rslt <- DiameterCorrection(
  PanamaFormated,
  WhatToCorrect = c("POM change"),
  CorrectionType = c("quadratic", "phylogenetic hierarchical"),
  MinIndividualNbr = 1)
```
#### Linear
```{r}
Rslt <- DiameterCorrection(
  PanamaFormated,
  WhatToCorrect = c("POM change"),
  CorrectionType = c("linear", "phylogenetic hierarchical"),
  MinIndividualNbr = 1)
```

## Punctual --------------------------------------------------------------------------------------------------------------
### Individual
#### Quadratic
```{r}
Rslt <- DiameterCorrection(
  PanamaFormated,
  WhatToCorrect = c("punctual"),
  CorrectionType = c("quadratic", "individual"),
  MinIndividualNbr = 1)
```
#### Linear
```{r}
Rslt <- DiameterCorrection(
  PanamaFormated,
  WhatToCorrect = c("punctual"),
  CorrectionType = c("linear", "individual"),
  MinIndividualNbr = 1)
```

## Shift -----------------------------------------------------------------------------------------------------------------
### Individual
#### Quadratic
```{r}
Rslt <- DiameterCorrection(
  PanamaFormated,
  WhatToCorrect = c("shift"),
  CorrectionType = c("quadratic", "individual"),
  MinIndividualNbr = 1)
```
#### Linear
```{r}
Rslt <- DiameterCorrection(
  PanamaFormated,
  WhatToCorrect = c("shift"),
  CorrectionType = c("linear", "individual"),
  MinIndividualNbr = 1)
```

### Phylogenetic hierarchical
#### Quadratic
```{r}
Rslt <- DiameterCorrection(
  PanamaFormated,
  WhatToCorrect = c("shift"),
  CorrectionType = c("quadratic", "phylogenetic hierarchical"),
  MinIndividualNbr = 1)
```
#### Linear
```{r}
Rslt <- DiameterCorrection(
  PanamaFormated,
  WhatToCorrect = c("shift"),
  CorrectionType = c("linear", "phylogenetic hierarchical"),
  MinIndividualNbr = 1)
```

